臺灣臺北地方法院民事裁定
111年度建字第37號
原      告  隆豪營造有限公司


法定代理人  徐福明
被      告  順元開發股份有限公司

法定代理人  莊雅茵
上列當事人間請求給付工程款事件，本院裁定如下：
    主  文
本件移送臺灣新北地方法院。
    理  由
一、按當事人得以合意定第一審管轄法院，但以關於由一定法律
    關係而生之訴訟為限；前項合意，應以文書證之；訴訟之全
    部或一部，法院認為無管轄權者，依原告聲請或依職權以裁
    定移送於其管轄法院，民事訴訟法第24條、第28條第1項分
    別定有明文。是當事人間以書面約定就其等因契約爭執涉訟
    時合意定第一審管轄法院者，當事人及法院均應受其拘束，
    非當事人單方所得片面捨棄或變更，除專屬管轄外，得排斥
    其他審判籍優先適用。如原告向非合意之管轄法院起訴，即
    違反兩造合意管轄之約定，法院認其無管轄權，自得依職權
    以裁定移送該合意之管轄法院（最高法院99年度台抗字第11
    0號、101年度台抗字第612號裁定意旨參照）。 
二、經查，本件原告起訴主張：兩造於民國106年5月1日簽訂承
    攬合約（下稱系爭契約），約定由原告承攬被告之「順元開
    發板橋區集合住宅新建工程（下稱系爭工程）」，契約總價
    為新臺幣（下同）1,930萬元，被告於系爭工程進行中，尚
    有2次追加工程，2次追加工程之工程款共計81萬2,111元，
    故系爭工程被告應給付原告之工程款合計為2,011萬2,111元
    。嗣系爭工程全部完工取得使用執照，並經點交予被告而自
    109年7月1日起算保固，然被告僅支付1,576萬6,789元，兩
    造幾經協商後於108年10月9日簽訂工程協議書，原告同意扣
    除減作廚具之工程款6萬3,926元及逾期罰款115萬8,000元，
    是經扣除上開項目，被告尚應給付原告312萬3,396元，爰依
    系爭契約及承攬之法律關係請求被告如數給付工程款等語。
    由此可知，本件兩造間係因履約而生爭議，而依系爭契約第
    18條第4項約定：「前款之協調仍無法解決時，得採仲裁或
    訴訟方式辦哩，同意以工地就近之地方法院為第一審管轄法
    院。…」（見本院卷第47頁），又依系爭契約第2條約定可知
    ，系爭工程之工程地點位在新北市○○區○○段000地號即新北
    市板橋區大觀路2段一帶（見本院卷第13頁、第97頁），再
    參以卷附Google地圖顯示，該址最為鄰近之地方法院為臺灣
    新北地方法院（見本院卷第99頁至第101頁），堪認兩造間
    已就系爭契約之相關爭議，合意由工地就近之地方法院即臺
    灣新北地方法院為第一審管轄法院，且本件訴訟性質上非專
    屬管轄訴訟，則依前開說明，該合意管轄約款即得排除其他
    審判籍而優先適用，是以，本件訴訟應受前開合意之拘束，
    由臺灣新北地方法院為管轄法院，茲原告向無管轄權之本院
    起訴，核屬違誤，爰依職權將本件移送於該管轄法院。
三、依民事訴訟法第28條第1項，裁定如主文。
中　　華　　民　　國　　111 　年　　2 　　月　　7 　　日
                  工程法庭    法　官　王唯怡
以上正本係照原本作成。
如對本裁定抗告須於裁定送達後10日內向本院提出抗告狀，並繳
納抗告費新臺幣1,000元。
中　　華　　民　　國　　111 　年　　2 　　月　　7 　　日
                              書記官  鞠云彬